【裁判字號】    95,中交簡上,352
【裁判日期】    950919
【裁判案由】    公共危險
【裁判全文】
臺灣臺中地方法院刑事判決         95年度中交簡上字第352號
上  訴  人  臺灣臺中地方法院檢察署檢察官
被      告  甲○○
上列上訴人因被告公共危險案件，不服本院臺中簡易庭九十五年
度中交簡字第七四七號中華民國九十五年五月十日第一審簡易判
決（臺灣臺中地方法院檢察署九十五年度速偵字第一五九六號）
，提起上訴，本院管轄之第二審合議庭判決如下：
    主    文
上訴駁回。
    犯罪事實及理由
一、本案經本院審理結果，認第一審簡易判決認事用法及量刑均
    無不當，應予維持，並引用第一審判決書及簡易判決處刑書
    所記載之事實、證據及理由。
二、上訴人即檢察官之上訴意旨略以：被告酒後騎乘機車經測得
    呼氣中含酒精濃度為每公升1.19毫克，依本署與公共危險駕
    駛人之緩起訴協商標準，被告是騎乘機車，所測酒精濃度1
    毫克以上，被告須捐款新臺幣（下同）五至七萬元始准緩起
    訴，原審判決之刑度，且與道路交通管理處罰條例第三十五
    條規定行政處罰之金額不相當，何況民國九十四年二月五日
    修正之行政罰法第二十六條規定，一行為同時觸犯刑事法律
    及違反行政法上義務規定者，依刑事法律處罰之，而酒駕不
    僅危及自身安全，更足以造成不可預知之重大事故，危險性
    甚高，故一般員警取締時，酒精濃度0.55毫克以上者，內部
    規定之開單裁罰金額，汽車約在四萬五千元以上，本件原審
    輕判拘役四十日，易科罰金只有新臺幣三萬六千元，不僅與
    行政處罰不克相當，被告又可以免除行政處罰之責任，似尚
    難達到警惕被告之效果，為此提起上訴，請求改判較重之刑
    等語。
三、惟按關於刑之量定，係實體法上賦予法院得為自由裁量之事
    項，倘其未有逾越法律所規定之範圍，或濫用其權限，即不
    得任意指摘為違法（最高法院七十五年台上字第七０三三號
    判例意旨可資參照），且在同一犯罪事實與情節，如別無其
    他加重或減輕之原因，下級審量定之刑，亦無過重或失輕之
    不當情形，則上級審法院對下級審法院之職權行使，原則上
    應予尊重（最高法院八十五年度台上字第二四四六號裁判意
    旨參照）。經查：被告所犯之刑法第一百八十五條之三之服
    用酒類不能安全駕駛動力交通工具而駕駛罪，其法定刑為「
    一年以下有期徒刑、拘役或三萬元以下罰金」，原審審酌被
    告之酒醉程度，仍違規駕駛汽車，對往來人車安全造成相當
    之危險，惟因並未實際造成其他用路人損害等一切情狀，於
    法定刑度內量處被告拘役四十日，並諭知易科罰金之折算標
    準，難謂有何違法失當之處。是檢察官前揭上訴理由指稱原
    審量刑過輕等語，即非允洽，尚無足取。
四、核被告所為，係犯刑法第一百八十五條之三之服用酒類不能
    安全駕駛動力交通工具而駕駛罪。（按行為後法律有變更者
    ，適用行為時之法律；但行為後之法律有利於行為人者，適
    用最有利於行為人之法律，刑法第二條第一項定有明文。又
    被告行為後，罰金罰鍰提高標準條例第二條業已刪除，而刑
    法第四十一條第一項之規定，已於九十四年一月七日修正，
    將易科罰金之折算標準，由「得以一元以上三元以下」折算
    一日，提高為「以新臺幣一千元、二千元、三千元折算一日
    」，並於九十五年七月一日起生效施行，經比較新舊法適用
    結果，仍以被告行為時之舊法有利於被告，是依刑法第二條
    第一項前段之規定，應適用被告行為時之舊法即修正前刑法
    第四十一條第一項前段、修正前罰金罰鍰提高標準條例第二
    條之規定，諭知易科罰金之折算標準。）原審以被告罪證明
    確，除刑法第四十一條第一項、罰金罰鍰提高標準條例第二
    條等規定，應適用修正前之規定外，其餘適用刑事訴訟法第
    四百四十九條第一項前段、第四百五十四條第二項，刑法第
    一百八十五條之三之規定，判處被告拘役四十日，並諭知如
    易科罰金，以銀元三百元折算一日，尚無違誤。檢察官以前
    揭理由提起上訴，為無理由，應予駁回。又刑法於九十四年
    二月二日修正公布，九十五年七月一日施行，就行為後法律
    變更如何適用之準據法，已由「從新從輕」改為「從舊從輕
    」，亦即除修正後之新法有利於行為人時，例外適用最有利
    之法律外，要以適用行為時之舊法為原則，則倘例外適用新
    法者，自應於裁判內對該例外之適用為必要之說明。本件原
    審判決後，刑法方修正易科罰金之相關規定，但行為時之易
    科罰金規定有利於被告，本即應以原判決所適用之行為時法
    為原則，而非例外適用修正後之新法，是原判決雖未及比較
    適用法律，然對於判決顯然不生影響，自無庸撤銷改判，併
    此敘明（最高法院九十五年台上字第三七五五號判決意旨參
    照）。
據上論斷，應依刑事訴訟法第四百五十五條之一第一項、第三項
、第三百七十三條、第三百六十八條，判決如主文。
中    華    民    國    95    年    9     月    19    日
                  刑事第五庭    審判長法  官  賴恭利
                                      法  官  劉麗瑛
                                      法  官  巫淑芳
上正本證明與原本無異。
本件不得上訴。
                                      書記官  王麗麗
中    華    民    國    95    年    9     月    19    日


司法院資訊處製作；財團法人民間司法改革基金會備份。
